【裁判字號】    99,上訴,848
【裁判日期】    990723
【裁判案由】    違反毒品危害防制條例
【裁判全文】
臺灣高等法院高雄分院刑事判決         99年度上訴字第848號
上  訴  人  臺灣屏東地方法院檢察署檢察官
被      告  甲○○
選任辯護人  曾慶雲律師
上列上訴人因被告違反毒品危害防制條例案件，不服臺灣屏東地
方法院98年度訴字第280 號中華民國99年3 月9 日第一審判決（
起訴案號：臺灣屏東地方法院檢察署97年度偵字第7636、7635、
7636 、7676 號），提起上訴，本院判決如下：
    主  文
上訴駁回。
    理  由
一、公訴意旨略以：被告甲○○明知3,4-亞甲基雙氧甲基安非他
    命（3,4-Meth ylenedi- oxymethamphetamine、MDMA，俗稱
    搖頭丸）業經公告列為毒品危害防制條例之第二級毒品，不
    得持有、販賣，竟基於意圖營利販賣第二級毒品之犯意，於
    97年8 月間某日，在屏東縣潮州鎮光華派出所附近某麵攤處
    ，以不詳對價販賣搖頭丸予楊振溪1 次。因認被告涉犯毒品
    危害防制條例第4 條第2 項之販賣第二級毒品罪嫌。
二、按犯罪事實，應依證據認定之，無證據不得認定犯罪事實；
    又不能證明被告犯罪者，應諭知無罪之判決；刑事訴訟法第
    154 條第2 項、第301 條第1 項分別定有明文。次按認定不
    利於被告之證據須依積極證據，苟積極證據不足為不利於被
    告事實之認定，即應為有利被告之認定，更不必有何有利之
    證據；又犯罪事實之認定，應憑證據，如無相當之證據，或
    證據不足以證明，自不得以推測或擬制之方法，以為裁判之
    基礎；最高法院30年上字第816 號判例、40年台上字第86號
    判例可資參照。
三、公訴人認被告涉犯販賣第二級毒品罪嫌，係以證人楊振溪之
    證詞為其主要論據。訊據被告固不否認曾於前開時地與楊振
    溪見面，惟堅詞否認有何販賣第二級毒品犯行，辯稱：我有
    施用搖頭丸，但沒有販賣搖頭丸等語。
四、經查：
  (一)證人楊振溪於偵查中證稱：我有跟甲○○拿過一次搖頭丸，
    應該是97年8 月間某日半夜，在光華派出所後面阿公店麵攤
    旁邊的巷子，拿10至20顆，後來因為我跟我朋友沒有施用搖
    頭丸，所以我又將搖頭丸還給甲○○等語（見偵卷第7635號
    第43頁）；嗣於原審供述：「甲○○有給我搖頭丸，問我看
    附近有沒有人需要，我沒有給他錢，不過我朋友都沒有人施
    用搖頭丸，所以我後來還給他」、「甲○○在阿公店麵攤，
    交給我10多顆搖頭丸，想問問看我附近有沒有朋友需要搖頭
    丸，但因我自己沒有施用搖頭丸，附近也沒有人有這樣的需
    求，只好還給甲○○」等語（見原審卷第69頁反面、第289
    頁反面）。證人楊振溪之指訴前後一致，但其所述是否真實
    可信，仍須調查其他證據以資審認。
  (二)被告於原審雖曾供陳：「我記得確實有在阿公店麵攤與楊振
    溪見面，但我不確定有這件事，這已經很久了，事實就以楊
    振溪所述為主，我沒有意見，我自己已經忘記了」等語( 見
    原審卷第71頁) 。然被告嗣後於原審及本院審理中均否認上
    情，改稱：沒有販賣搖頭丸云云。被告所供不一，非無可疑
    ，則其供詞尚難佐證楊振溪前開指陳確係真實可信。
  (三)被告於97年11月11日經警採尿並送化驗結果，呈現MDMA (即
    搖頭丸) 陽性反應，有尿液檢驗報告1 份附卷可稽( 警卷第
    87頁、偵查卷第7633號第135 頁) ，被告亦坦承有施用搖頭
    丸之事實。然而，被告施用第二級毒品搖頭丸之事實，不能
    作為被告販賣搖頭丸之證據。上開尿液檢驗報告不能積極證
    明被告有販賣搖頭丸之犯行。
  (四)另案外人李政諺於案發期間( 即民國97年9 、10月間) 與被
    告通聯頻繁，且李政諺於97年11月26日為警採尿檢驗結果呈
    現MDMA( 搖頭丸) 陽性反應等情，有監聽譯文及尿液檢驗報
    告在卷足憑可證( 警卷第46、160 、161 、163 頁，偵查卷
    第7633號第136 頁) 。惟觀之該監聽譯文之內容，並無被告
    販賣搖頭丸之相關訊息，而上開尿液檢驗報告，僅能證明李
    政諺有施用第二級毒品搖頭丸之事實，不能證明被告有販賣
    搖頭丸犯行。
  (五)綜上所述，公訴人所持之前開論據，尚無法採為認定被告犯
    販賣第二級毒品搖頭丸之證據；此外，復查無其他積極證據
    足資證明被告有何販賣搖頭丸之犯行，被告被訴販賣第二級
    毒品罪自屬不能證明。
五、原審因而以不能證明被告犯販賣第二級毒品罪，而為被告無
    罪之諭知，核無違誤；檢察官上訴意旨，猶執前詞，指摘原
    判決不當，為無理由，應予駁回。
六、原判決關於被告販賣第三級毒品有罪部分，業據被告於本院
    審理中撤回上訴；被告被訴販賣第三級毒品予不詳姓名之人
    無罪及同案被告楊振溪、李玟佩、許堯程部分，未經上訴；
    本院均不予論述。
據上論斷，應依刑事訴訟法第368 條，判決如主文。
本案經檢察官方娜蓉到庭執行職務。
中    華    民    國    99    年    7     月    23    日
                  刑事第九庭    審判長法  官   莊秋桃
                                      法  官   田平安
                                      法  官   范惠瑩
以上正本證明與原本無異。
如不服本判決應於收受本判決後10日內向本院提出上訴書狀，其
未敘述上訴理由者，並得於提起上訴後10日內向本院補提理由書
狀（均須按他造當事人之人數附繕本）「切勿逕送上級法院」。
中    華    民    國    99    年    7     月    23    日
                                      書記官   戴育婷

司法院資訊處製作；財團法人民間司法改革基金會備份。
